【裁判字號】    97,訴,3453
【裁判日期】    971017
【裁判案由】    毒品危害防制條例
【裁判全文】
臺灣板橋地方法院刑事判決              97年度訴字第3453號
公  訴  人  臺灣板橋地方法院檢察署檢察官
被      告  甲○○○
上列被告因違反毒品危害防制條例案件，經檢察官提起公訴（97
年度毒偵字第5573號），本院合議庭裁定依簡式審判程序審理，
並判決如下：
    主  文
甲○○○施用第一級毒品，累犯，處有期徒刑柒月。
扣案海洛因貳包（驗餘共淨重零點貳伍公克）沒收銷燬之。
    事  實
一、甲○○○於民國85年間因違反肅清煙毒條例及麻醉藥品管制
    條例等案件，經臺灣雲林地方法院判處有期徒刑2 年5 月確
    定，於91年11月18日因縮短刑期執行完畢。又因施用毒品案
    件，經交付保護管束期滿，由臺灣臺南地方法院檢察署檢察
    官於89年10月7 日，以89年度戒毒偵字第628 號不起訴處分
    確定。於91年間，因施用毒品案件，經臺灣臺南地方法院判
    決判處有期徒刑1 年確定並令入制治處所施以強制戒治，於
    93年1 月9 日戒治期滿出所，於95年間，亦因施用毒品案件
    ，經同法院判處有刑徒刑1 年3 月確定，前開2 有期徒刑接
    續執行，於96年12月18日縮短刑期執行完畢（於本件構成累
    犯）。詎仍不知戒除毒癮，基於施用毒品之犯意，於97年6
    月25日23時許，在臺北市○○區○○路美崙公園公廁，以針
    筒注射方式施用第一級毒品海洛因。嗣於97年6 月26日14時
    10分許，在臺北縣三重市○○路○ 段重新橋旁為警查獲，並
    扣得海洛因2 小包（驗餘共淨重0.253 公克）。
二、案經臺北市政府警察中正第一分局報告臺灣板橋地方法院檢
    察署檢察官偵查起訴。
    理  由
一、訊據被告甲○○○對於上揭犯罪事實均坦承不諱。再被告為
    警方於事實欄所載時地查獲後，採尿送驗結果，其尿液係呈
    鴉片類陽性反應（按施用海洛因經水解後係呈鴉片類陽性反
    應）等情，此有臺灣尖端先進生技醫藥股份有限公司出具之
    濫用藥物檢驗報告附卷可稽（見偵查卷第47頁）。此外，復
    有毒品海洛因2 小包（驗餘共淨重0.253 公克）扣案足資佐
    證，而上開扣案之毒品經送鑑驗結果，確係海洛因，淨重亦
    如上述等情，亦有卷附交通部民用航空局航空醫務中心毒品
    鑑定書一紙在卷可稽（見偵查卷第49頁）。參以，被告於85
    年間因違反肅清煙毒條例及麻醉藥品管制條例等案件，經臺
    灣雲林地方法院判處有期徒刑2 年5 月確定，於91年11月18
    日因縮短刑期執行完畢。又因施用毒品案件，經交付保護管
    束期滿，由臺灣臺南地方法院檢察署檢察官於89年10月7 日
    ，以89年度戒毒偵字第628 號不起訴處分確定。於91年間，
    因施用毒品案件，經臺灣臺南地方法院判決判處有期徒刑1
    年確定並令入制治處所施以強制戒治，於93年1 月9 日戒治
    期滿出所，於95年間，亦因施用毒品案件，經同法院判處有
    刑徒刑1 年3 月確定，前開2 有期徒刑接續執行，於96年12
    月18日縮短刑期執行完畢等情，此有臺灣高等法院被告前案
    紀錄表在卷足參。事證明確，被告犯行堪以認定，應予依法
    論科。
二、查海洛因係屬於毒品危害防制條例第2 條第2 項第1 款所列
    之第一級毒品，故核被告所為，係犯毒品危害防制條例第10
    條第1 項之施用第一級毒品罪。又被告施用海洛因前後非法
    持有海洛因之低度行為，應為施用之高度行為所吸收，應僅
    論以施用之高度行為。查被告於85年間因違反肅清煙毒條例
    及麻醉藥品管制條例等案件，經臺灣雲林地方法院判處有期
    徒刑2 年5 月確定，於91年11月18日因縮短刑期執行完畢；
    又因施用毒品案件，經交付保護管束期滿，由臺灣臺南地方
    法院檢察署檢察官於89年10月7 日，以89年度戒毒偵字第
    628 號不起訴處分確定。於91年間，因施用毒品案件，經臺
    灣臺南地方法院判決判處有期徒刑1 年確定並令入制治處所
    施以強制戒治，於93年1 月9 日戒治期滿出所，於95年間，
    亦因施用毒品案件，經同法院判處有刑徒刑1 年3 月確定，
    前開2 有期徒刑接續執行，於96年12月18日縮短刑期執行完
    畢等情，此有卷附臺灣高等法院被告前案紀錄表可稽，其於
    五年之內，再犯有期徒刑以上之本罪，為累犯，應依刑法第
    47條第1 項之規定加重其刑。爰審酌被告再度違反禁令，非
    法施用足以導致精神障礙及生命危險之毒品，危害身心甚鉅
    ，且施用毒品後可能做出對於他人或社會有危害之衝動行為
    ，惟被告犯罪後坦承犯行，態度甚佳，尚有悔意等一切情狀
    ，量處被告如主文所示之刑，以資懲儆。又中華民國96年罪
    犯減刑條例於96年7 月4 日制定公布，並自96年7 月16日施
    行，而按「犯罪在中華民國96年4 月24日以前者，除本條例
    另有規定外，依下列規定減刑：一、死刑減為無期徒刑。二
    、無期徒刑減為有期徒刑二十年。三、有期徒刑、拘役或罰
    金，減其刑期或金額二分之一」，中華民國96年罪犯減刑條
    例第2 條第1 項固定有明文。惟因被告所犯前開犯行之時間
    係在97年6 月25日，並不符合96年4 月24日前犯罪之要件，
    揆諸前開條例之規定，自不得減刑，併此敘明。
三、扣案之毒品海洛因2 小包（驗餘共淨重0.253 公克），應依
    毒品危害防制條例第18條第1 項前段規定宣告沒收銷燬之。
四、末按「除被告所犯為死刑、無期徒刑、最輕本刑為三年以上
    有期徒刑之罪或高等法院管轄第一審案件者外，於前條第一
    項程序進行中，被告先就被訴事實為有罪之陳述時，審判長
    得告知被告簡式審判程序之旨，並聽取當事人、代理人、辯
    護人及輔佐人之意見後，裁定進行簡式審判程序。」刑事訴
    訟法第273 條之1 第1 項定有明文。查本件被告所犯上開施
    用毒品之罪，非最輕本刑為三年以上有期徒刑之罪，且被告
    於本院97年10月3 日準備程序進行中，復就被訴之事實為有
    罪之陳述，經告知被告簡式審判程序之旨，被告及公訴人對
    於本件改依簡式審判程序審理亦均表示無意見，本院即依前
    揭刑事訴訟法規定，裁定本件進行簡式審判程序，末此敘明
    。
據上論斷，應依刑事訴訟法第299 條第1 項前段、第273 條之1
第1 項，毒品危害防制條例第10條第1 項、第18條第1 項前段，
刑法第11條、第47條第1 項，判決如主文。
本案經檢察官藍海凝到庭執行職務。
中    華    民    國    97    年    10    月    17    日
                  刑事第十七庭  法  官  許必奇
以上正本證明與原本無異。
如不服本判決，應於判決送達後10日內，向本院提出上訴狀。
                                書記官  金和國
中    華    民    國    97    年    10    月    17    日
附錄：
毒品危害防制條例第10條第1項：
施用第一級毒品者，處 6 月以上 5 年以下有期徒刑。


司法院資訊處製作；財團法人民間司法改革基金會備份。
